Inventaris van de archieven van de Ministeries van Binnenlandse Zaken en Algemene Zaken te Londen, 1940-1945 (1946)
Nationaal Archief, Den Haag
- STUKKEN BETREFFENDE AFZONDERLIJKE ONDERWERPEN
  - Taakgebieden van het ministerie, 2
    - MAATSCHAPPELIJKE ZORG, 2.4
      - Vluchtelingen en oorlogsslachtoffers, 2.4.2
        - Dossiers van Nederlandse vluchtelingen in Zweden, 1942-1945.; 235-249; 15 omslagen
          - Valken et, W.B. - Vries, W.L.H. de, 248
            Verhey, F.D. 1922
            Verhoog, A.J. 1906
            Versluis, H.J. 1920
            Versnel, W.G.A. 1922
            Verspoor, J. 1906
            Versteegh, J. 1922
            Versteegh, J.G. 1920
            Vervoort, L.M. 1925
            Vet, T. 1921
            Veth, P.A. de 1920
            Vinke, A. 1924
            Vinke, J. 1900
            Vis, H. 1922
            Visscher, H.D. 1928
            Visser, B.C. 1924
            Visser, G. 1916
            Visser, G. 1925
            Visser, J.M. 1898
            Visser, J.L. 1920
            Visser, S. 1922
            Visser, W. 1917
            Visser, A. de 1917
            Visser, P. de 1905
            Vissers, H.P. 1924
            Vlaanderen, Ch. van 1923
            Vlielander Hein, B.M. 1914
            Vliet, P. van 1904
            Vliet, W. van 1919
            Vloten, M.P.W. van 1915
            Voest, E. 1922
            Voest, R.M.S. 1919
            Vogelezang, G.H. 1916
            Vogelezang, H.L.J. 1924
            Voortman, R. 1905
            Vos, M. 1922
            Vos, L. de 1916
            Vos, P. de 1920
            Vos, R. de 1923
            Vossen, A. van 1918
            Vrauwdeunt, C. 1918
            Vreugd, C. de 1921
            Vreugd, K. de 1920
            Vreugt, C. de 1921
            Vries, C. de 1922
            Vries, I. de 1911
            Vries, J. de 1922
            Vries, J.J.H. de 1905
            Vries, W.L.H. de 1922
          - Waal, H. de - Zijnstra, J., 249
            Waal, H. de 1923
            Waal, A. van der 1904
            Waal, P.K. van der 1919
            Waalewijn, M. 1919
            Waard, W. de 1898
            Waardenberg, P. van 1918
            Wagenaar, K. 1921
            Wageningen, D.R. van 1922
            Wahlbrinck, J. 1904
            Wakker, G.B. 1921
            Wanders, Th.G.J. 1924
            Water, D. van de 1919
            Waij, J.N. 1908
            Weck, E.P. van der 1904
            Weekhout, J. 1923
            Weelde, D.H. van 1916
            Weelinck, H.R. 1925
            Wellerdinck, H. 1902
            Wessel, P.J. 1911
            Wessing, M.H. 1923
            Wester, F.J. 1896
            Westennan, D. 1911
            Westers, K. 1923
            Weyden, J.L. van der 1920
            Wezeman, G. 1923
            Wiegant, M.O. 1920
            Wiegmann, Th. 1903
            Wiemeijer, O. 1919
            Wieringa, A. 1922
            Wiersma, G.J. 1919
            Wilgen, J. van 1923
            Wilkens, F. 1920
            Willebrands, H.E. 1928
            Willeijns, W.W. 1897
            Windt, A.J. van der 1922
            Wit, C.A. de 1922
            Witt, H. de 1908
            Woerlee, G. 1916
            Wolders, M. 1913
            Wolvers, H.J. 1921
            Wood, J. 1911
            Wouda, P. 1923
            Woudenberg, A. 1926
            Wouters, J. 1923
            Wijck, mr. H.L. van der 1907
            Wijk, H. van 1919
            Wijk, W.J. van 1921
            Wijnands, W. 1917
            Wijsbeek, F.A.G. 1918
            Zaal, N.J.R. 1917
            Zaanen, P. van 1920
            Zee, J. van der 1924
            Zeverboom, J .M. 1 919
            Zuydveld, H.Th. 1908
            Zuijlen, H.M. van 1907
            Zwaan, A.C. 1920
            Zwan, M. van der 1923
            Zwan, S. van der 1911
            Zwanenburg, C. 1922
            Zwart, J. de 1925
            Zwemmer, E. 1889
            Zwijnenburg, C. 1921
            Zijderveld, G. 1917
            Zijnstra, J. 1923
        - Beschikking d.d. 29 april 1943 tot instelling van de "Interdepartementale Commissie, belast met het ontwerpen van voorstellen tot de wederopneming in het economische leven van de militairen", afschrift, met bijlagen, 250; 1 omslag
        - Rapport inzake de vluchtelingen administratie en het vluchtelingenbeleid in Madrid van de minister van Binnenlandse Zaken. Afschrift, 1943.; 251; 1 omslag
        - Stukken betreffende de "Executive Committee of the Intergovernmental Committee on Refugees", 1943; 252; 1 omslag
        - Stukken betreffende de behandeling van een verzoek om hulp bij de evacuatie van rabbijnen uit bezet gebied, 1943.; 373; 1 omslag
        - Stukken betreffende de Commissie Oranje Haven, 1943-1944.; 253; 1 omslag
        - Stukken betreffende financiële vergoedingen voor F. Bos in Gedney, Engeland, belast met het toezicht op ex-gedetineerde Nederlanders, 1943-1945.; 254; 1 pak
        - Stukken betreffende financiële onderstand aan K.W.V. van Rijckevorsel, oud-vice-consul te Perpignan, verblijvende te Algiers, 1943-1945.; 375; 1 omslag
        - Stukken betreffende de financiële verantwoording van het Nederlands Bureau Zorg Uitgewekenen voor Zweden, 1944.; 255; 1 omslag
        - Stukken betreffende de voorbereiding van de repatriëring van Nederlanders, zich bevindende in Rusland en Polen, 1944.; 372; 1 omslag
        - Stukken betreffende de behandeling van een verzoek om hulp bij de evacuatie van de heer R.H. Eitje, vroeger lid van het Comité voor Joodse Vluchtelingen, uit het concentratiekamp Bergen-Belsen, 1944.; 374; 1 omslag
        - Naamlijsten van Nederlanders in Duitse krijgsgevangenschap, 1944-1945.; 256; 1 omslag
        - Stukken betreffende de hulpverlening aan Nederlandse gevangenen in Duitse concentratiekampen, 1944-1945.; 257; 1 omslag
        - Stukken betreffende de "Intergovernmental Committee on Refugees", 1944-1945.; 258; 1 pak
        - Stukken betreffende de repatriëring van overheidspersoneel naar Nederland, 1944-1945.; 259; 1 omslag
        - Stukken betreffende de repatriëring van politiek onbetrouwbare Nederlanders, 1944-1945.; 371; 1 omslag
        - Stukken betreffende de afwikkeling van de uitgaven, gedaan ten behoeve van Nederlandse vluchtelingen in Zwitserland, 1945-1946.; 260; 1 omslag
      - Noodherstel en opbouw, 2.4.3
        - Verslag van de eerste zitting van de raad van de "United Nations Relief and Rehabilitation Administration" (U.N.R.R.A.), met bijlage, 1943.; 261; 1 omslag
        - Stukken betreffende de aankoop van bouwmaterialen voor woningbouw in Nederland, 1944.; 262; 1 omslag
        - Brief aan de Minister van Waterstaat met het verzoek tot overname van een kwestie inzake het noodherstel in de provincie Limburg, met bijlagen, 1945.; 263; 1 omslag
    - POST, TELECOMMUNICATIE EN RIJKSSPAARDIENST, 2.5
      - Ingekomen en minuten van uitgaande stukken betreffende posterijen telegrafie en telefonie- aangelegenheden, 1940-1945.; 264-268; 5 pakken
        - 1940-1941, 264
        - 1942, 265
        - 1943, 266
        - 1944, 267
        - 1945, 268
          Hierbij bevindt zich een doosje met glasnegatieven van ontwerpen voor postzegels. Zie verantwoording van de bewerking.
      - Ontwerp-overeenkomst met de International Federation of Phonografic Industries betreffende het gebruik van Engelse grammofoonplaten door Radio Oranje, 1941.; 269; 1 stuk
      - Stukken betreffende de instelling van de Rijksspaardienst, 1941-1944.; 270; 1 omslag
      - Stukken betreffende de internationalisering van het telegraafverkeer, 1943-1944.; 271; 1 omslag
      - Stukken betreffende de indiensttreding van P.J.J. Heesters, aangesteld om de P.T.T.- dienst te reorganiseren, 1943-1944.; 272; 1 omslag
      - Notulen van de subcommissie van het Allied Post War Requirements Bureau, "Technical Advisory Committee on Inland Transport; Technical Advisory Panel on Telecommunications", met bijlagen, 1943-1944.; 273; 1 pak
      - Verslag van de Radio-Commissie Terugkeer, met bijlagen, 1943-1944.; 274; 1 pak
      - Notulen van de Commissie van Luisteraars van Radio Oranje, 1943-1944.; 275; 1 omslag
      - Stukken betreffende de wijziging van het Organiek Besluit PTT 1928, 1943-1944.; 276; 1 omslag
      - Stukken betreffende de aanschaf van radiomaterieel, 1943-1945.; 277; 1 omslag
      - Stukken betreffende de herbouw van het P.T.T.-netwerk in Nederland, 1943-1945.; 278; 1 omslag
      - Stukken betreffende de toepassing van de P.T.T.-censuur, 1943-1945.; 279; 1 omslag
      - Verslag van Kapitein ter Zee, J. Houtsmuller van zijn bezoek aan België en Zuid-Nederland betreffende P.T.T.-aangelegenheden, 1944.; 280; 1 omslag
      - Overeenkomst betreffende de samenwerking tussen het Militair Gezag, de Supreme Headquarters of the Allied Expeditionary Forces (SHAEF) Signal Division en de P.T.T., 1944.; 281; 1 omslag
      - Ontwerp-koninklijk besluit waarbij de minister van Financiën gemachtigd wordt spaarbewijzen en spaarzegels uit te geven ten laste van de Staat, met bijlagen., 1944.; 282; 1 omslag
      - Stukken betreffende P.T.T.-verkeer van en naar Nederland, 1944-1945.; 283; 1 omslag
      - Stukken betreffende de aanstelling en ontslag van P.T.T-personeel, 1944-1945.; 284; 1 omslag
      - Stukken betreffende de toepassing van het Zuiveringsbesluit voor P.T.T.-personeel, 1944-1945.; 285; 1 omslag
      - Stukken betreffende rechtsherstel van P.T.T.-ambtenaren, 1944-1945.; 286; 1 omslag
      - Stukken betreffende Ir. H. van der Veen, aangesteld om in Nederland P.T.T.-werkzaamheden te verrichten, 1944-1945; 287; 1 omslag
      - Stukken betreffende de hervatting van het radioverkeer tussen bevrijd Nederland en de Verenigde Staten, 1944-1945; 288; 1 omslag
      - Stukken betreffende het telegraafverkeer tussen Engeland en Nederland, 1944-1945.; 289; 1 omslag
      - Stukken betreffende de aanschaf van materiaal voor het herstel van het telegraaf- en telefoonnet in Nederland, 1944-1945.; 290; 1 omslag
      - Stukken betreffende de samenwerking met de N.V. Philips in verband met de wederopbouw van communicatiemiddelen, 1944-1945.; 291; 1 omslag
      - Stukken betreffende de verdeling van het gebruik van radiofrequenties, 1944-1945.; 292; 1 omslag
      - Stukken betreffende de werkzaamheden van de Radio-omroep "Herrijzend Nederland", 1944-1945.; 293; 1 omslag
      - Verslag van Kapitein ter Zee, J. Houtsmuller betreffende het ontstaan en de werkwijze van het Rijksbureau voor Radio en Lijnverbindingen, 1945.; 294; 1 stuk
  - DOCUMENTATIE, 3
    - Verslagen van de Buitengewone Algemene Rekenkamer van de werkzaamheden over de begrotingsjaren, 1941-1944.; 295; 1 pak
    - "Stand van vorderingen en verplichtingen van de Koninklijke Nederlandsche Regeering", 1942.; 296; 1 pak
    - Rapport aan alle geallieerde regeringen van de Inter-Allied Committee On Post-War Requirements, 1943.; 297; 1 deel
    - Bulletins van het Bureau Inlichtingen betreffende diverse aangelegenheden in bezet gebied, 1943-1944.; 298-304; 5 pakken en 2 omslagen
      Onder de beschrijvingen is een lijst met nummers van de bulletins opgenomen.
      - 786/43 - 4224/43, 298
        786/43 868/43 1700/43 1981/43 1990/43 1995/43 2015/43 2016/43 2063/43 2064/43 2067/43 2068/43 2069/43 2070/43 2071/43 2076/43 2079/43 2100/43 2136/43 2138/43 2159/43 2164/43 2260/43 2340/43 2351/43 2355/43 2392/43 2500/43 2532/43 2533/43 2534/43 2535/43 2561/43 2562/43 2564/43 2651/43 2657/43 2830/43 2845/43 2875/43 2947/43 2948/43 3019/43 3028/43 3038/43 3042/43 3059/43 3069/43 3082/43 3108/43 3365/43 3399/43 3400/43 3401/43 3402/43 3425/43 3587/43 3636/43 3908/43 3929/43 4026/43 4043/43 4151/43 4152/43 4153/43 4197/43 4202/43 4211143 4213/43 4214/43 4215/43 4218/43 4221/43 4224/43
      - 4225/43 - 5220/43, 299
        4225/43 4226/43 4227/43 4228/43 4229/43 4230/43 4232/43 4233/43 4234/43 4287/43 4288/43 4300/43 4301/43 4302/43 4303/43 4304/43 4306/43 4307/43 4326/43 4327/43 4354/43 4356/43 4368/43 4371/43 4382/43 4407/43 4408/43 4409/43 4410/43 4411/43 4412/43 4413/43 4414/43 4415/43 4416/43 4417/43 4418/43 4419/43 4420/43 4421/43 4422/43 4423/43 4424/43 4425/43 4426/43 4427/43 4428/43 4429/43 4430/43 4431/43 4432/43 4433/43 4434/43 4435/43 4436/43 4437/43 4441/43 4469/43 4498/43 4511/43 4512/43 4516/43 4521/43 4625/43 4627/43 4629/43 4632/43 4634/43 4638/43 4641/43 4642/43 4643/43 4645/43 4648/43 4652/43 4692/43 4694/43 4862/43 5090/43 5091/43 5117/43 5211/43 5220/43
      - 5230/43 - 475/44, 300; 1 omslag
        5230/43 5253/43 5254/43 5304/43 5305/43 5331/43 5338/43 5410/43 5411/43 5416/43 5484/43 5519/43 125/44 228/44 277/44 278/44 279/44 280/44 286/44 287/44 295/44 296/44 297/44 298/44 299/44 301/44 381/44 385/44 410/44 467/44 468/44 473/44 474/44 475/44
      - 481/44 - 1989/44, 301
        481/44 483/44 484/44 485/44 486/44 487/44 489/44 493/44 621/44 705/44 706/44 709/44 711/44 726/44 727/44 813/44 815/44 817/44 939/44 1018/44 1021/44 1079/44 1160/44 1199/44 1203/44 1207/44 1366/44 1367/44 1368/44 1369/44 1370/44 1373/44 1379/44 1390/44 1424/44 1462/44 1463/44 1464/44 1465/44 1466/44 1511/44 1611/44 1612/44 1614/44 1632/44 1634/44 1637/44 1638/44 1639/44 1641/44 1642/44 1698/44 1699/44 1700/44 1705/44 1706/44 1707/44 1761144 1852/44 733/44 1875/44 1881/44 1986/44 1989/44
      - 2031/44 - 3890/44, 302
        2031/44 2046/44 2068/44 2114/44 2121/44 2122/44 2134/44 2136/44 2161144 2413/44 2567/44 2615/44 2669/44 2686/44 2687/44 2688/44 2691144 2735/44 2758/44 2800/44 2849/44 2850/44 2910/44 2919/44 2922/44 2924/44 2929/44 2930/44 2990/44 2993/44 3039/44 3050/44 3260/44 3266/44 3301144 3354/44 3365/44 3409/44 3429/44 3438/44 779/44 3439/44 3440/44 3478/44 3509/44 3618/44 3630/44 3657/44 3661/44 3674/44 3779/44 3838/44 3882/44 3883/44 3884/44 3886/44 3890/44
      - 3895/44 - 4005/44, 303; 1 omslag
        3895/44 3898/44 3899/44 3900/44 3901144 3910/44 3922/44 3947/44 3961/44 3962/44 3963/44 3965/44 3988/44 3990/44 3998/44 4002/44 4004/44 4005/44
      - 4051/44 -7814/44, 304
        4051/44 4053/44 4054/44 4066/44 4072/44 4074/44 4081/44 4086/44 4091/44 4097/44 810/44 4119/44 4121/44 4123/44 4128/44 4130/44 4133/44 4141/44 4149/44 4172/44 4199/44 4221/44 4253/44 4286/44 4449/44 4545/44 4654/44 4678/44 4683/44 4687/44 4692/44 4734/44 4736/44 4778/44 4781/44 4854/44 4930/44 4996/44 4997/44 5078/44 5090/44 5141/44 5179/44 5193/44 5203/44 5205/44 5260/44 5285/44 5288/44 5315/44 5323/44 5396/44 5430/44 5520/44 5576/44 812/44 5607/44 5672/44 5683/44 5715/44 5723/44 5727/44 5762/44 5788/44 5820/44 5825/44 5854/44 5880/44 5884/44 5954/44 5956/44 5988/44 6053/44 6080/44 6137/44 6151144 6181144 6188/44 6408/44 6611/44 6737/44 7126/44 7551/44 7634/44 7635/44 7636/44 7653/44 7814/4
    - Jaarlijks verslag van de raad van het "Royal Institute of International Affairs" over 1943-1944, 305; 1 deel
    - Index op de het Duitse "Verordeningenblad voor het bezette Nederlandsche gebied", 1940-1944, 306; 1 stuk
    - Rapport van de Commissie van Advies inzake het herstel van de Nederlandsche Textielindustrie, 1944.; 307; 2 delen
- GEDEPONEERD ARCHIEF VAN DE MINISTER ZONDER PORTEFEUILLE MR. J.A.W. BURGER (1942) 1943-1944 (1945)
  - Rapporten van de Studiegroep voor Reconstructie Problemen, 1942-1944.; 308; 1 pak
  - Begrotingen van Nederlands-Indië, 1942-1943.; 309; 1 pak
  - Stukken betreffende de Buitengewone Raad van Advies, 1942-1944.; 310; 1 pak
  - Agenda's van de vergaderingen van de ministerraad, 1943-1945.; 311; 1 pak
  - Rapport van de Commissie belast met de algemene voorbereiding van repatriëring van in het buitenland verblijvende Nederlanders, 1943.; 312; 1 stuk
  - Stukken betreffende de aankoop en afzet van regeringsgoederen, 1943-1944.; 313; 1 omslag
  - Besluit van de minister van Justitie betreffende de aanwijzing van leden van de Commissie van verhoor van uit Nederland in Engeland aangekomenen, 1943.; 314; 1 stuk
  - Brieven van de minister van Oorlog met opgave van het personeel van het Militaire Gezag, 1943.; 315; 1 omslag
  - Ontwerp-Tribunaal besluit, met bijlagen, 1943.; 316; 1 omslag
  - Stukken betreffende de totstandkoming van het Buitengewoon Politiebesluit, 1943-1944.; 317; 1 omslag
  - Kwartaal- en weekoverzichten van de gebeurtenissen in de wereld die door de Engelse censuur zijn gekomen, 1943-1945.; 318; 1 pak
  - Rapport "Bezet Nederland en het Haagsche Landoorlogsreglement van 1907" door mr. J.J. Schrieke, Secretaris-Generaal van het Departement van Justitie, 1944.; 319; 1 deel
  - Circulaire van het Militair Gezag aan alle burgemeesters, met een eigen politiezorg, betreffende de zuivering bij de politie, 1944.; 320; 1 omslag
- GEDEPONEERD ARCHIEF VAN HET HOOFD VAN HET BUREAU ZUIVERING EN DOCUMENTATIE EN SECRETARIS VAN DE COMMISSIE VAN ADVIES AMBTENAREN LONDEN, F.J.J.F.M. VAN DER KROON 1943-1944 (1945)
  - Besluiten houdende voorgenomen maatregelen met betrekking tot de zuivering, 1943-1944.; 339; 1 omslag
  - Stukken betreffende de zaak W. Laatsman, alias Pierre van Paassen, auteur in de Verenigde Staten, 1943-1944.; 340; 1 omslag
  - Stukken betreffende de behandeling van het rapport inzake de organisatie van het politiewezen in Nederland, 1944.; 341; 1 omslag
  - Stukken betreffende de instelling, samenstelling en werkwijze van de Commissie van Advies inzake zuivering van ambtenaren, 1944.; 342; 1 omslag
  - Stukken betreffende de samenwerking tussen Politie Buitendienst met Bureau Zuivering en Documentatie, 1944.; 343; 1 omslag
  - Brievenboek van majoor F.J.J.M. van der Kroon, 1944-1945; 344; 1 omslag
  - Ingekomen stukken van de Commissie van Advies inzake zuivering van ambtenaren, 1944-1945.; 345; 1 omslag
    Secretariaatsarchief (Van der Kroon is secretaris van de Commissie van Advies)
  - Minuten van uitgaande stukken van de Commissie van Advies inzake zuivering van ambtenaren, 1944-1945.; 346; 1 omslag
  - Notulen van vergaderingen van de Commissie van Advies inzake zuivering van ambtenaren, 1944-1945.; 347; 1 omslag
  - Stukken betreffende de behandeling van het verzoek om steun van mevrouw M.E.C. Koopman, pensioneigenaar te Abbazia (Italië), 1944-1945.; 348; 1 omslag
  - Stukken betreffende de overbrenging van Bureau Zuivering en Documentatie uit Londen naar Nederland, 1944-1945.; 349; 1 omslag
  - Stukken betreffende de zuivering van ambtenaren, burgemeesters en NSB'ers, 1944-1945.; 350; 1 omslag
  - Stukken betreffende het verzamelen en verwerken van gegevens en inlichtingen over Nederlanders die voor zuivering in aanmerking komen dan wel betrouwbaar zijn, 1944-1945.; 351; 1 omslag
  - Stukken betreffende organisatie en personeel van het Bureau Zuivering en Documentatie, 1944-1945.; 352; 1 omslag
  - Overzicht van de uitzendingen van de Vrijheidszender Radio Herrijzend Nederland, nr. 188b - 193b, 1945.; 353; 1 stuk
- GEDEPONEERD ARCHIEF VAN MR. J.G. KIST, 1942-1944
  - Stukken betreffende bijeenkomsten van het Gezelschap van Nederlandse Juristen te Londen, 1942-1944.; 376; 1 omslag
  - Concept-memorandum van Pro-Patria betreffende een uiteenzetting van het onderwerp en doel van een bijenkomst in de Albert Hall, 1942.; 377; 1 omslag
  - Stukken betreffende deelname aan de Commissie voor Advies inzake Bezoldigingen en Vergoedingen, 1942.; 378; 1 omslag
  - Beschrijving van de geschiedenis van de Ministeries van Binnenlandse Zaken en van Algemene Zaken in Londen over de periode 1952-1955, geschreven in 1952. Fotokopiëen, ca 1965.; 379; 1 omslag
- GEDEPONEERD ARCHIEF VAN DR. J.TH.A.H VAN DER PUTTEN, 1940-1945
  Dr. J.Th.A.H. van der Putten (1912-19..) was als militair gedetacheerd bij het Ministerie van Binnenlandse Zaken te Londen. Hij was daar als afdelingshoofd belast met ambtenaren- en pensioenzaken, bestuursvoorziening na de bevrijding, hulpverlening aan oorlogsslachtoffers. Na de bevrijding bleef Van der Putten in dienst van het Ministerie van Binnenlandse Zaken in Den Haag, alwaar hij hoofd werd van de Afdeling Hulpverlening Oorlogsslachtoffers en Evacuatiezaken.
  Het hierna beschreven archiefmateriaal heeft Van der Putten mee naar huis genomen. In 2004 heeft zijn zoon het overgedragen aan het Nationaal Archief.
  - Persoonlijke zaken, A
    - Persoonlijke correspondentie, stukken betreffende zijn militaire rechtspositie en financiële bescheiden., 1941-1945; 380; 1 omslag
  - Organisatie regeringsapparaat in Londen, B
    - Reactie van de minister van Binnenlandse Zaken op de instelling van het Ministerie voor Algemene Oorlogvoering van het Koninkrijk, 1942; 381; 1 omslag
    - Lijsten van personeel van de Ministeries van Binnenlandse Zaken en Algemene Zaken, met bevorderingsvoorstellen., 1943; 382; 1 omslag
    - Lijsten van Koninklijke beskuiten, met de uitvoering waarvan de minister van Binnenlandse Zaken zijn belast., 1943; 383; 1 omslag
    - Lijst van boeken en documentatie aanwezig in de bibliotheek van het Ministerie van Handel, Nijverheid en Scheepvaart, gestencild., 1943; 384; 1 omslag
    - Organisatie van de Ministeries van Binnenlandse Zaken en van Algemene Zaken te Londen., 1943-1945; 385; 1 omslag
    - Nota van minister P.A. Kerstens over de splitsing van het Ministerie van Handel, Nijverheid en Scheepvaart en zijn aftreden als minister., 1944; 386; 1 stuk
    - Beschrijving van de huisvesting van het Nederlandse regeringsapparaat in Londen., 1944; 387; 1 omslag
    - Organisatie der werkzaamheden van het Central Stationary Purchasing Office., 1944; 388; 1 omslag
    - Vooraf getekende formulieren waarin minister Beel verklaart dat hij een Koninklijk besluit medeondertekent., 1945; 389; 1 omslag
      In de periode 1944-1945 verbleef de minister enige tijd in het bevrijde deel van Nederland. Teneinde te voorkomen dat Koninklijke besluiten niet uitgevoerd konden worden, wegens het ontbreken van een vereist contraseign, had de minister vooraf een aantal blanco verklaringen van contraseign vooraf ondertekend.
  - Binnenlands Bestuur, C
    - Dapperheidsonderscheidingen., 1940-1943; 390; 1 omslag
    - Invoering van een verplichte inkomstenbelasting voor Nederlanders, verblijvend in neutraal en geallieerd gebied., 1941-1942; 391; 1 omslag
    - Rijksspaardienst: toekenning rechtspersoonlijkheid en jaarverslag over 1942., 1943; 392; 1 omslag
    - Voorbereiding besluiten Tijdelijke Bestuursvoorziening., 1943-1945; 393; 1 omslag
    - Volkshuisvesting., 1944-1945; 394; 1 omslag
  - Ambtenarenzaken, D
    - Gedeeltelijke buiten werkingstelling van het Arbeidsovereenkomstenbesluit., 1940; 395; 1 omslag
    - Tijdelijke regelingen uitbetaling pensioenen en wachtgelden., 1940-1944; 396; 1 omslag
    - Correspondentie en vergaderstukken van de Commissie voor advies inzake de salariëring van de burgerlijke ambtenaren en van de arbeidscontractanten en Commissie van advies voorpersoneelszaken., 1942-1944; 397; 1 omslag
    - Voorbereiding totstandkoming en wijziging Zuiveringsbesluit overheidsorganen., 1941-1945; 398; 1 omslag
    - Regeling bezoldiging van functionarissen, in dienst van de Nederlandse en Nederlands-Indische regering, verblijvende in de Verenigde Staten., 1944-1945; 399; 1 omslag
    - Voorbereiding tijdelijke bezoldigingsregeling voor burgerlijke ambtenaren., 1945; 400; 1 omslag
  - Maatschappelijke zorg, E
    - Ondersteuning van Nederlandse geïnterneerden in Engeland., 1941; 401; 1 omslag
    - Brief van ds Veltkamp met verzoek om aandacht voor de verzorging van oorlogswezen en alleenstaande moeders., 1943; 402; 1 stuk
    - Nota over de zorg voor Nederlandse vluchtelingen in Spanje en Portugal., ca. 1943; 403; 1 stuk
    - Afrekening van kosten gemaakt voor het begeleiden van Nederlandse vluchtelingen op doortocht in Spanje., 1943-1944; 404; 1 omslag
    - Informatieblad voor Engelandvaarders, die niet in militaire dienst treden, concept., ca. 1943; 405; 1 stuk
    - Voorbereiding van de repatriëring van Nederlanders, verblijvende in het buitenland., 1943-1944; 406; 1 omslag
    - Kort overzicht van de oprichting en werkzaamheden van het Bureau ter behartiging van Nederlandse belangen te Parijs., 1944; 407; 1 stuk